【裁判字號】    89,交訴,158
【裁判日期】    891228
【裁判案由】    業務過失致死
【裁判全文】
臺灣臺中地方法院刑事判決                        八十九年度交訴字第一五八號
    公  訴  人  臺灣台中地方法院檢察署檢察官
    被      告  乙○○
右列被告因業務過失致死案件，經檢察官提起公訴（八十九年度偵字第一四四六九號
），本院判決如左：
    主  文
乙○○因過失致人於死，處有期徒刑壹年，緩刑年。
    事  實
一、乙○○於民國（下同）八十九年三月十七日下午五時十五分許，駕駛其所服務之
    台豐鋼纜股份有限公司（下稱台豐公司）所有車牌號碼Ｑ八－四六九三號自用小
    客車，沿台中縣龍井鄉○○○路由南往北方向行駛，途經台中縣龍井鄉○○○路
    與海尾路之交岔路口前時，本應注意行車速度，依標誌之規定（該路段限速六十
    公里）；又汽車行駛時，駕駛人應注意車前狀況，並隨時採取必要之安全措施，
    而依當時天氣晴朗，日間自然光，路面乾燥、無缺陷，又無不能注意之情形，詎
    其能注意，竟疏未注意行車速限及車前狀況，猶以時速六十五公里以上之高速行
    駛穿越，適有陳木水騎乘車牌號碼ＶＩＰ－五一○號輕型機車，沿台中縣龍井鄉
    ○○路由西往東方向行駛，行至該交岔路口時亦疏未注意車前狀況，乙○○因其
    左側內側車道有一不詳車牌號碼之砂石車欲左轉而擋住乙○○左方視線，迨乙○
    ○見狀因車速過快而閃煞不及，致其所駕駛之上開自用小貨車車頭部位與陳木水
    所騎乘之機車右側發生嚴重碰撞，使陳木水人車倒地，而乙○○所駕駛上開自用
    小貨車右前輪煞車痕長達三十八．七公尺，左前輪煞車痕則有十五．六公尺，且
    陳木水因而受有顱內出血、頭部外傷之傷害，經送醫急救仍因顱內出血於同年月
    十八日上午一時十五分許不治死亡。乙○○於肇事後旋報案，並在未經有偵查權
    之機關或公務員發覺犯嫌前，向處理本件車禍之警員丙○○自首即陳明其為肇事
    者及肇事經過，並願接受裁判。
二、案經台中縣警察局烏日分局報請台灣台中地方法院檢察署檢察官相驗後，經檢察
    官自動檢舉偵查起訴。
    理  由
一、訊據被告乙○○對於前開事實坦承不諱，核與被害人陳木水之妻甲○○於警訊、
    偵審中所指述情節相符，並有台中縣警察局道路交通事故調查報告表一份、現場
    照片八張附卷可稽。而被害人陳木水確因本件車禍受有顱內出血、頭部外傷等傷
    害仍因顱內出血不治死亡，有沙鹿童綜合醫院病歷摘要一紙附卷可稽，亦經台灣
    台中地方法院檢察署檢察官督同法醫師相驗屬實，製有勘驗筆錄、相驗屍體證明
    書及驗斷書附卷足憑。按行車速度，依標誌之規定，該路段限速六十公里；又汽
    車行駛時，駕駛人應注意車前狀況及兩車併行之間隔，並隨時採取必要之安全措
    施，道通道路安全規則第九十三條第一項第一款、第九十四條第三項分別定有明
    文。經查，本件被告於前開時地駕車，本應注意遵守上開規定，而肇事地點為限
    速六十公里之省道，並為交岔路口內，依當時天氣晴朗，日間自然光，路面乾躁
    、無缺陷，有上開道路交通事故調查報告表附卷可查，又無不能注意之情形，詎
    其能注意，竟疏未注意行車速限及車前狀況，猶貿然以時速六十五公里以上之高
    速行駛穿越，因閃煞不及而肇事，致被害人傷重不治死亡，足見被告自有過失，
    雖被害人行經該交岔路口亦疏未注意車前狀況，而與有過失，惟被告仍難辭過失
    之責，且其過失行為與被害人死亡間具有相當因果關係。本件事證明確，被告犯
    行堪以認定。
二、核被告乙○○所為，係犯刑法第二百七十六條第一項之過失致人於死罪。公訴人
    認被告係台豐公司之司機，負責運送貨物，為從事駕駛業務之人，而認被告所犯
    為刑法第二百七十六條第二項之業務過失致死罪。然查，被告自七十三年三月三
    日進入台豐公司服務迄今，乃擔任該公司生產製造部領班，負責安排廠內伸線、
    撚線機台之生產製造流程，此有該公司出具之在職證明書一紙在卷可考，縱被告
    於偵審中自承當日確係載運公司貨物送予客戶等情屬實，尚難僅以該次駕駛載運
    貨物之行為，即論以業務行為，足徵被告非以從事駕駛為其主要業務或附隨業務
    之人，公訴人認被告前開所為係犯業務過失致死罪，容有誤會，起訴法條應予變
    更。又被告於肇事後旋報案，並在未經有偵查權之機關或公務員發覺犯嫌前，向
    到場處理本件車禍之警員丙○○坦承其為肇事者及肇事經過，並願接受裁判，亦
    據被告供明在卷，復經證人丙○○到庭結證屬實，核與自首要件相符，依法減輕
    其刑。爰審酌被告於肇事後已與被害人家屬以新台幣二百四十八萬元達成和解賠
    償損害，有台中縣龍井鄉調解委員會調解書一紙在卷可查，及其過失程度，被害
    人家屬所受傷痛程度與犯後坦承過失犯行等一切情狀，量處如主文所示之刑。查
    被告乙○○尚無前科，未曾受有期徒刑以上刑之宣告，有台灣台中地方法院檢察
    署刑案資料查註紀錄表附卷可參，其因過失致犯本案，事後坦承過失犯行，並與
    被害人家屬和解賠償，經此科刑教訓，當知警惕，應無再犯之虞，本院認其所受
    刑之宣告，以暫不執行為適當，爰依法併予宣告緩刑三年，以促注意改善。
據上論斷，應依刑事訴訟法第二百九十九條第一項前段、第三百條，刑法第二百七十
六條第一項、第六十二條前段、第七十四條第一款，罰金罰鍰提高標準條例第一條前
段，判決如主文。
中      華      民      國  八十九    年     十二     月    二十八    日
                                    臺灣臺中地方法院交通法庭
                                        法  官  夏  一  
右正本證明與原本無異。
如不服本判決，應於送達後十日內向本院提出上訴狀（須附繕本），上訴於台灣高等
法院台中分院。
                                        書記官
中      華      民      國    九十      年     一       月      二      日
附錄論罪科刑法條：
刑法第二百七十六條第一項：
因過失致人於死者，處二年以下有期徒刑、拘役，或二千元以下罰金。


司法院資訊處製作；財團法人民間司法改革基金會備份。
